臺灣臺東地方法院刑事判決
110年度侵訴字第15號
公  訴  人  臺灣臺東地方檢察署檢察官
被      告  胡杰  



指定辯護人  羅文昱律師
上列被告因妨害性自主案件，經檢察官提起公訴（110年度偵字
第1109號），本院判決如下：
    主  文
甲○犯強制性交罪，處有期徒刑參年柒月。
    事  實
一、甲○與BR000-A110017（民國91年8月生，姓名、年籍詳卷，
    下稱A女）於109年10至12月間，透過「探探」網路交友軟體
    相識，雙方遂相約於110年2月17日見面。詎料甲○竟為滿足
    私欲，於當日上午10時許見面後，假借送A女返回自己斯時
    位於臺東縣○○鎮○○路00號之居所休息名義，駕駛車牌號碼00
    0-0000號自用小客車將A女載送回上址居所後，並於當日13
    時許，在其居所房間內，基於強制性交之犯意，以身體與手
    腳壓制A女之強暴手段，以違反A女意願之方式，將生殖器插
    入A女之陰道內，強制性交1次得逞。嗣經警獲報，循線調查
    ，始悉上情。
二、案經A女訴由臺東縣警察局關山分局報告臺灣臺東地方檢察
    署檢察官偵查起訴。
    理  由
壹、程序方面：
(一)按性侵害犯罪防治法所稱性侵害犯罪，係指觸犯刑法第221
    條至第227條、第228條、第229條、第332條第2項第2款、第
    334條第2項第2款、第348條第2項第1款及其特別法之罪；又
    行政機關、司法機關及軍法機關所製作必須公示之文書，不
    得揭露被害人之姓名、出生年月日、住居所及其他足資識別
    被害人身分之資訊，性侵害犯罪防治法第2條第1項、第12條
    第2項分有明文。另性侵害犯罪防治法第12條所定其他足資
    識別被害人身分之資訊，包括被害人照片或影像、聲音、住
    址、親屬姓名或其關係、就讀學校與班級或工作場所等個人
    基本資料，性侵害犯罪防治法施行細則第6條亦有明文。本
    案被告甲○係犯刑法第221條第1項之強制性交罪（詳後述）
    ，屬性侵害犯罪防治法所稱之性侵害犯罪，因本院所製作之
    判決係屬必須公示之文書，為避免告訴人A女之身分遭揭露
    ，依上開規定，對於A女及A女之堂兄即證人BR000-A110017A
    之姓名、年籍等足資識別A女身分之資訊，均予以隱匿，核
    先敘明。
(二)本判決所引用據以認定事實之各項傳聞證據，均經被告、辯
    護人於本院審理中同意有證據能力，且檢察官、被告、辯護
    人於本院調查證據時，已知其內容及性質，均未於言詞辯論
    終結前聲明異議。本院審酌各該證據作成之情況，俱無違法
    、不當取證或顯有不可信之情形，作為證據使用均屬適當，
    依刑事訴訟法第159條之5規定，認均得作為證據使用。另其
    他非供述證據部分，本院於審判期日，依各該證據不同之性
    質，以提示或告以要旨等法定調查方法逐一調查，並使當事
    人表示意見，本院亦查無法定證據取得禁止或證據使用禁止
    之情形，故認所引用各項證據資料，均具有證據能力。　　
貳、實體方面：　　　
一、認定事實之證據及理由
(一)訊據被告對於上開犯罪事實於偵查、本院準備程序及審理中
    均坦承不諱(見偵卷第65頁，本院卷第77頁及第360頁)，核
    與告訴人於警詢、偵查時之證述(見警卷第7至11頁、偵卷第
    19至31頁)；告訴人之堂兄即證人BR000-A110017A於警詢時
    之證述(見偵卷第43至45頁)大致相符，並有扣押筆錄、目錄
    表、收據各1份、勘查採證同意書1份、手繪現場平面圖、臉
    書截圖1份、刑案現場照片18張、錄音譯文1份、扣押物品清
    單及扣押物品照片等在卷可稽(見警卷第27至34頁、第35頁
    、第36頁、第39頁、第41至50頁；偵卷第47至51頁、第67頁
    、第69至71頁)，足認被告之自白與事實相符，堪以採信。
(二)綜上，本案事證明確，被告前開犯行堪以認定，均應依法論
    科。
二、論罪科刑
(一)按所謂「強暴」，係指直接或間接對被害人之身體加諸有形
    強制力，以圖排除被害人抗拒而言。經查，被告不顧A女之
    掙扎、抗拒，以身體及手腳對A女為壓制、妨害A女之性自主
    意思，核與「強暴」之手段要件相當。是核被告所為，係犯
    刑法第221條第1項之強制性交罪。
(二)爰以行為人責任為基礎，審酌被告前於109年間曾因公共危
    險案件，經臺灣臺東地方檢察署檢察官為緩起訴處分確定，
    緩起訴期滿未撤銷，未有其他犯罪前科紀錄，有臺灣高等法
    院被告前案紀錄表在卷足稽，素行尚稱良好，惟其並未尊重
    告訴人之性自主決定權，而以前開強暴方式，對告訴人為強
    制性交行為，其行為對於告訴人身體及心靈健全造成難以磨
    滅之傷害與陰影，所生危害甚鉅，所為應受非難；復考量被
    告犯後終能坦承犯行，態度尚可；另衡諸其雖與告訴人以新
    臺幣(下同)15萬元達成調解，此有本院110年11月30日110年
    度侵附民字第7號調解筆錄1份在卷可稽（見本院卷第125至1
    26頁），然其於給付期限屆至後，至今僅給付2萬元，亦有
    本院公務電話紀錄附卷可考(見本院卷第367頁)；並斟酌被
    告犯罪之動機、目的、手段，及其於本院審理中自陳教育程
    度為高職畢業、職業為板模、月收入約3萬元、未婚、家庭
    經濟狀況清寒、無人需要撫養（見本院卷第362頁）等一切
    情狀，量處如主文所示之刑。　　　　　　　
據上論斷，應依刑事訴訟法第299條第1項前段，刑法第221條第1
項，判決如主文。　　
本案經檢察官羅佾德提起公訴，檢察官乙○○到庭執行職務。
中　　華　　民　　國　　111 　年　　6 　　月　　30　　日
                  刑事第一庭  審判長法  官  邱奕智
　　　　　　　                      法  官  陳偉達
　　　　　　　                      法  官  施伊玶
以上正本證明與原本無異。
如不服本判決應於收受送達後20日內向本院提出上訴書狀，並應
敘述具體理由；其未敘述上訴理由者，應於上訴期間屆滿後20日
內向本院補提理由書（均須按他造當事人之人數附繕本）。「切
勿逕送上級法院」。告訴人或被害人對於本判決如有不服，請書
具不服之理由狀，請求檢察官上訴者，其上訴期間之計算係以檢
察官收受判決正本之日期為準。　　　　　　　　　　　　　　
　　　　　　　　　　　　　　　　　　書記官  劉嘉綸　　
中　　華　　民　　國　　111 　年　　6 　　月　　30　　日
　　　　　　
附錄本案論罪科刑法條：　　　　　　　　　
中華民國刑法第221條
對於男女以強暴、脅迫、恐嚇、催眠術或其他違反其意願之方法
而為性交者，處3年以上10年以下有期徒刑。
前項之未遂犯罰之。